Minutes et répertoires du notaire Étienne GERBAULT, janvier 1625 - décembre 1634 (étude II)
Archives nationales
- Minutes de Étienne GERBAULT, janvier 1625 - décembre 1634; MC/ET/II/115 - MC/ET/II/148
  - Minutes. 1632, janvier - 1632, mars, janvier 1632 - mars 1632; MC/ET/II/139
    - BOIS (Marché de) § Promesse par Jean BACOT, marchand de bois à Longues en Brie, à Antoine AMBLARD, marchand de bois, bourgeois de Paris rue Mortellerie, pour lui livrer sur le port de Noisiel, sur la Marne, 40 milliers, moitié cotherins moitié fagots de bois, à compter douze cens pour milliers, le tout, au prix de 25 l. par chaque milliers, soit 1000 l., 3 mars 1632; MC/ET/II/139
      promesse
    - JULLIEN (Charles) Compagnon tonnellier à Paris. § Inventaire après décès de Charles JULLIEN à la requête de Marie JABIN, sa veuve, demeurant rue et Place aux Veaux., 3 mars 1632; MC/ET/II/139
      inventaire; Jullien, Charles
    - BOIS (Marché de) § Marché par Alexandre BINARD et Pierre REGNAULT, marchands de bois, à Antoine AMBLARD, marchand de bois, à Paris, pour 150 cordes de bois., 3 mars 1632; MC/ET/II/139
    - BORDIER (Claude) Marchand orfèvre bourgeois de Paris, et Anne GARNIER, sa veuve, demeurant rue et Paroisse Saint-Jacques de la Boucherie. § Bail par Anne GARNIER pour 4 ans, à Nicolas CASTILLON, marchand teinturier à Paris demeurant rue de la Pelletterie, d'une maison sise rue Grenier-Saint-Marcel, appelée la Petite Tour Rolland, à lad. baillerresse appartenant, moyennant 560 £.ts. de loyer an., 6 mars 1632; MC/ET/II/139
      bail; Bordier, Claude
    - PORCS (Marché de) § Promesse par Jean BAUDIER le Jeune, marchand demeurant à Châlons en Champagne, à Symon EVRARD et Jean LEFEBURE, Maîtres charcutiers à Paris, rue des Boucheries, de leur livrer 20 porcs gras du poids de deux cens au port Saint Paul, moyennant la somme de 27 £. ts. pour chaque cens pesant desd. porcs., 9 mars 1632; MC/ET/II/139
      Porcs, Marché de
    - FOUGUE (Etienne) maître brodeur à Paris, demeurant rue aux Ours § Transport de droits par .. à Pierre FOUGUE, son frère, laboureur à Maulle près de Bayeux, 11 mars 1632; MC/ET/II/139
      transport de droits; Fougue, Etienne; Fougue, Pierre
    - VIVANT (Jean) Compagnon orfèvre demeurant rue Haute Vannerie au Logis de Pierre ROUSSEAU, maître orfèvre. § Procuration par. .. à Guillaume BAILLON, marchand bourg. de Paris, pour agir et défendre ses intérêts de propriétaire d'une maison sise à Paris dans le cloître Saint-Jacques de la Boucherie, à l'enseigne le Gril, qui est en ruine et que. .. tient de défunt Jean VIVANT son père, aussi marchand orfèvre à Paris., 13 mars 1632; MC/ET/II/139
      procuration; Vivant, Jean; Rousseau, Pierre; Baillon, Guillaume
    - Mariage de Jacques Le Vacher, compagnon rôtisseur demeurant à Paris rue et Place aux Veaux, fils de Louis LE VACHER laboureur près de Magny en Vexin et de Jeanne Picquet, et Louise LE ROUX, demeurant rue et Place aux Veaux, fille de défunt Julien LE ROUX, pêcheur près de Pontoise et de Geneviève Barbotin., 14 mars 1632; MC/ET/II/139
      contrat de mariage; Le Vacher, Jacques; Le Roux, Louise; Le Vacher, Louis; Picquet, Jeanne; Le Roux, Julien; Barbotin, Geneviève
    - Inventaire après décès de Marthe Carles, veuve de David SAINT-CLAIR professeur du Roi en mathématiques, à la requête de Noël BRIE et de Gilles de Raynssantes, exécuteurs testamentaires. avec un testament olographe non terminé daté simplement: 1631, copie de ce testament fait en la maison de la Fleur de Lis, rue du Paon, le 26 septembre 1631 devant Le Gay, notaire, avec codicille olographe et enveloppe cachetée olographe joints, du 30 septembre 1631., 15 mars 1632; MC/ET/II/139
      inventaire; testament; Saint-Clair, David de; Raynssantes, Gilles de; Carles, Marthe; Brie, Noël
    - Convention entre Anne Henry, veuve de Jean de La Motte, d'une part, et Lancelot Esnault, Madeleine de La Motte, sa femme, et Claire Quémin, veuve de Noël de La Motte, agissant comme tutrice de ses enfants, d'autre part, réglant la succession dudit Jean de La Motte. Il est fait mention de la charge de violon ordinaire de la chambre du roi que Jean avait acquise de ses deniers, le 29 juillet 1608, de Jacqueline Pilate, veuve de Michel Le Jeune, violon ordinaire de la chambre du roi, en faveur de Noël, moyennent 900 livres., 18 mars 1632; MC/ET/II/139
    - LIANCOURT (Monseigneur de) Premier gentilhomme de Chambre du Roi. § Mariage de Jean Dupuis, domestique de Monseigneur de Liancourt demeurant rue de Seine, paroisse Saint-Sulpice. Parmi les témoins: Charles Guéret, Maître d'hôtel dud. Monseigneur de LIANCOURT, Jean de Malortie, argentier de la maison dud. seigneur, ses amis., 21 mars 1632; MC/ET/II/139
      contrat de mariage; Liancourt, Monseigneur de; Mesnager, Jeanne; Dupuis, Jean; Malortie, Jean de
    - BARRE près de Deuil (La) § Partage entre Jacques GOSSE, marchand mercier-Quincailler, quai de la Mégisserie, et Etienne DU BELLAY, aussi marchand mercier quincailler, rue de la Ferronnerie, d'une maison et héritages sis à La BARRE près de Deuil (longue description des lieux)., 23 mars 1632; MC/ET/II/139
      partage
    - ORFÈVRE marchand Bourgeois de Paris, REVERSÉ Guillaume, demeurant rue et paroisse Saint-Jacques-de-la-Boucher. § Bail par. .., 27 mars 1632; MC/ET/II/139
      bail; Reversé, Guillaume
    - CHAPELIER B. d. P. SENECHAL (Jehan) rue de la Coutellerie § Bail, 27 mars 1632; MC/ET/II/139
      bail; Sénéchal, Jean
    - SENECHAL Jehan CHAPELIER bourgeois de Paris rue de la Coutellerie § Bail, 27 mars 1632; MC/ET/II/139
    - REVERSÉ (Guillaume) marchand orfèvre, bourgeois de Paris, demeurant rue et Paroisse Saint-Jacques-de-la-Boucherie § Bail par .. pour trois ans, à Jehan SENECHAL, marchand maître chapelier bourgeois de Paris, d'une maison sise rue de la Coûtellerie à l'enseigne Le Coeur Navré, moyennant 450 £. ts. de loyer annuel., 27 mars 1632; MC/ET/II/139
    - CLERMONT-TONNERRE (François, Comte de CLERMONT et de TONNERRE) Premier baron de Dauphiné, chevalier, conseiller du Roi en ses conseils d'Etat et Privé, maître de camp au Régiment de Piémont, demeurant à Paris rue Vieille-du-Temple, et Marie VIGNIER son épouse § Obligation par François, Comte de CLERMONT et de TONNERRE à Denis PICHON, marchand bourgeois de Paris de la somme de 4320 l. 6 s. pour fournitures faites à François, Comte de CLERMONT et de TONNERRE et à leurs gens et domestiques, avec garantie sur des terres leur appartenant (A la suite: Reconnaissance, Quittance.) Signé: CLERMONT., 31 mars 1632; MC/ET/II/139
      obligation; reconnaissance; quittance; Clermont-Tonnerre, François de (1601?-1679)
    - ROBERT (Gilles) maître brodeur rue Montmartre, paroisse Saint-Eustache. § Transport par .. ayant droit de Pierre BONGRAND, valet de chambre de M. de SOUBISE, à René REGNAULT, marchand bourg. de Paris., 1er avril 1632; MC/ET/II/139
      transport de droits; Robert, Gilles
    - MARCHAND B. d. P. REGNAULT (René) à Paris § Transport, 1er avril 1632; MC/ET/II/139
      Regnault, René
    - BONGRAND (Pierre) VALET de chambre à Paris § Transport, 1er avril 1632; MC/ET/II/139
      cession; Bongrand, Pierre
    - SOUBISE (Valet de chambre de M. de) BONGRAND (Pierre) § Transport par Robert (Gilles) maître brodeur rue Montmartre, ayant droit de Pierre BONGRAND à René REGNAULT, marchand bourgeois de Paris., 1er avril 1632; MC/ET/II/139
      Soubise, Valet de chambre de M. de; Bongrand, Pierre
    - VALET de chambre BONGRAND (Pierre) à Paris § Transport, 1er avril 1632; MC/ET/II/139
      Bongrand, Pierre
    - BRODEUR (Me) ROBERT (Gilles) demeurant rue Montmartre paroisse Saint-Eustache § Transport par. .. ayant droit de P. BONGRAND., 1er avril 1632; MC/ET/II/139
    - REGNAULT René marchand bourgeois de Paris à Paris § Transport, 1er avril 1632; MC/ET/II/139
      cession; Regnault René
    - BALSAC (Henriette-Catherine de) marquise de VERNEUIL, comtesse de BEAUGENCY, demeurant rue des Francs-Bourgeois, paroisse Saint-Paul. § Décharge par Henriette-Catherine de BALSAC, propriétaire des offices de courtiers de vins des villes, faubourgs, paroisses de l'élection de Beaugency, à Frédéric de BRECHAULT, huissier de chambre de la Reine, demeurant aux Foix les Blois, et Guillaume CAIRY valet de chambre de la Reine, demeurant à Amboise., 2 avril 1632; MC/ET/II/139
      décharge; Verneuil, Catherine Henriette de Balzac d'Entragues (1579-1633, marquise de)
    - CAIRY (Guillaume) Valet de chambre de la Reine, demeurant à Amboise. § Décharge par Henriette Catherine de BALSAC, comtesse de BEAUGENCY, à Guillaume CAIRY, à cause des offices de courtiers de vins des villes, faubourg et paroisses de l'élection de Beaugency dont elle est propriétaire., 2 avril 1632; MC/ET/II/139
      décharge; Cairy, Guillaume
    - BRECHAULT (Frédéric de) Huissier de chambre de la Reine, demeurant aux Foix-les-Blois. § Décharge par Henriette-Catherine de BALSAC, comtesse de BEAUGENCY, à Frédéric de BRECHAULT, à cause des offices de courtiers de vins des villes, faubourgs de l'élection de Beaugency dont elle est propriétaire., 2 avril 1632; MC/ET/II/139
      Brechault, Frédéric de
    - SAINT-JACQUES-de-la-BOUCHERIE (rue) Maison sise rue SAINT-JACQUES-de-la-BOUCHERIE à l'Image N.D., et appartenant, à l'Oeuvre Saint-Jacques-de-la-Boucherie. § Bail par les marguilliers, pour 6 ans, à Guillaume PASQUIER, clerc de l'église, de la rue SAINT-JACQUES-de-la-BOUCHERIE moyennant 250 £. de loyer annuel. (A la suite: Acte par lequel G. PASQUIER et Jeanne MARCEL, sa femme, déclarent loger gratuitement dans une boutique et salle dépendant de leur maison une veuve, moyennant quoi ils donneront 50 £. de loyer annuel en supplément aux marguilliers), 5 avril 1632; MC/ET/II/139
      bail; Saint-Jacques-de-la-Boucherie, rue
    - MARCHAND d'ALENCON § Transport par Michel LE SAGE et Charles de VALFRAMBERT, faisant les affaires d'Olivier LE SAGE, père dud. Michel, tous MARCHAND d'ALENCON, et Nicolas MAUDUIT, aussi MARCHAND d'ALENCON, à Michel GAULTIER, marchand de soie bourgeois de Paris rue Troussevache, de la somme de 3 050 £.t. dûe aud. LE SAGE par. Jean CHASTINIER, marchand et bourg. de Lyon pour marchandises de 'corps piqués' qui lui ont été délivrées le 19 août dernier par led. VALFRAMBER, 8 avril 1632; MC/ET/II/139
    - TUTELLE d'ENFANTS MINEURS § Procuration par Raymond VAULTIER, notaire au châtelet de Paris et d'autres pour comparaître en l'assemblée des parents des enfants mineurs de défunt Louis VAUTIER et de Madeleine CAUVIN, sa veuve., 12 avril 1632; MC/ET/II/139
    - Procuration par Renault Vautier, notaire au Châtelet, pour comparaître à l'assemblée des parents des enfants mineurs de défunt Louis Vautier, et Madeleine Cauvin, sa veuve., 12 avril 1632; MC/ET/II/139
      Date de création de la notice: 2006
      procuration; Cauvin, Madeleine; Vautier, Louis; Vautier, Renault; notaire
    - maître ORFEVRE BRACONNIER Christophe, rue de la Vannerie § Procuration par. .., 13 avril 1632; MC/ET/II/139
      procuration; Braconnier, Christophe
    - MAGISTRAT LESCUYER (Christophe) à Metz § Procuration, 13 avril 1632; MC/ET/II/139
      procuration; Lescuyer, Christophe
    - BRACONNIER (Christophe) maître orfèvre à Metz en Lorraine, demeurant à Paris rue de la Vannerie à la Couronne. § Procuration par. .. à Jeanne BRISSAULT sa femme, pour la succession de Françoise GOBERT veuve de Christophe LESCUYER, l'un des magistrats de Metz, défunte et dont. .. est héritier en partie., 13 avril 1632; MC/ET/II/139
    - GOUGER (Pierre) Emoulleur en Planchettes, demeurant rue et Place aux Veaux, fils de Henry GOUGER, maître taillandier à Château-Thierry et de Nicolle GORGIN. § Mariage de Pierre GOUGER avec Marie ROHAIS, veuve de Nicolas REDON, Emoulleur à Paris., 20 avril 1632; MC/ET/II/139
      contrat de mariage; Gouger, Pierre
    - CHARMOIE au BOIS (Abbaye de la) § Vente par Estienne HAULMONT, ecuyer sieur de SAINT PRAIN, à François VANDEUR, marchand demeurant à Saint-Martin d'Ablon près d'Epernay, représenté par Dom Nicolas MERCIER, Prêtre, religieux sellerier et procureur de l'Abbaye de la CHARMOIE au BOIS, à présent logé au Monastère des Bernardins rue de Bièvre à Paris., 23 avril 1632; MC/ET/II/139
      acte de vente; Bernardins (collège des); Bièvre (rue de); Saint-Martin-d'Ablois (Marne); Montmort-Lucy (Marne)
    - GUÉRIN pays des Dombes § Constitution par Dominique FERARY, écuyer demeurant rue Vieille du Temple, à Madeleine ANGENOUST, demeurant rue Saint-François au Marais du Temple, sur une maison et terres sise à GUÉRIN, 24 avril 1632; MC/ET/II/139
    - CROIZET (Symon) maître doreur sur fer demeurant rue de la Tannerie § Apprentissage de Charles GERARD, fils de Jacques GERARD, laboureur en Picardie, chez. .. pour 5 ans, moyennant 30 livres., 26 avril 1632; MC/ET/II/139
      contrat d'apprentissage; Croizet, Symon
    - GERARD (Jacques) LABOUREUR en Picardie § Apprentissage, 26 avril 1632; MC/ET/II/139
      contrat d'apprentissage; Gerard, Jacques
    - LABOUREUR GERARD (Jacques) en Picardie § Apprentissage, 26 avril 1632; MC/ET/II/139
    - DOREUR sur fer CROIZET (Simon) r. de la Tannerie § Apprentissage, 26 avril 1632; MC/ET/II/139
      contrat d'apprentissage; Croizet, Simon
    - BOIS (Marché de) § Vente par Jean DARRIENDOLLE, capitaine du charroi de la Reine, demeurant sur le quai de la Mégisserie, à Antoine AMBLART, marchand de bois bourgeois de Paris, de la quantité de 150 cordes de bois et 25 milliers de fagots ou cotterets, de la forêt de Dierre près de Chenoy en Brie, appartenant aux religieuses du couvent de Dierre; dont la coupe a été acquise par le vendeur, cette vente faite moyennant 6 l. par corde de bois et 15 l. par milliers de cotterets., 29 avril 1632; MC/ET/II/139
    - CHARROI de la REINE (Capitaine du) DARIENDOLLE (Jean) demeurant quai de la Mégisserie § Vente de bois par Jean DARIENDOLLE, 29 avril 1632; MC/ET/II/139
      acte de vente; Dariendolle, Jean
    - GAGNY § Echange entre Marie BACHELIER veuve de Antoine HUTTIER, bourg. de Paris, demeurant rue des Vieilles-Etuves, et Madeleine ANGENOUST, demeurant rue Saint-François, Marais du Temple, d'une maison à porte cochère, jardin, sise Grande Rue de GAGNY, terres, vignes, contre 231 £. 5 s. de rente; Quittance par lad. BACHELIER, à Dominique FERARY, d'une somme faisant partie d'une rente transportée par lad. GENOUST à lad. BACHELIER., 30 avril 1632; MC/ET/II/139
      échange; quittance
    - SAINT-LANDRY (Port) § Promesse par Jean FRIZIER, maître couvreur de maisons au carrefour Saint-Etienne-du-Mont, aux frères de BAILLY, demeurant rue de la Calendre, de refaire la couverture d'une maison leur appartenant au Port SAINT-LANDRY et Paroisse Saint-Landry, où demeurant Philippe FORET, procureur au Châtelet, moyennant 40 livres., 1er mai 1632; MC/ET/II/139
      Saint-Landry, Port
    - COUVERTURE (marché de) § Promesse par Jean FRIZIER, maître couvreur de maisons à Paris, demeurant au carrefour et paroisse Saint Etienne du Mont, à Charles de BAILLY, maître teinturier à Paris et Antoine de BAILLY, clerc au Châtelet de Paris, demeurant paroisse Saint Séverin, de faire la couverture, cimenter le reste de la gouttière où sera posé le plomb etc. et ce moyennant la somme de 40 livres ts, lad. maison sise rue du Port Saint Landry., 1er mai 1632; MC/ET/II/139
      marché; Frizier, Jean; Du Mont, Etienne; Bailly, Charles de
    - TEINTURIER (Compagnon) SOLLET (Noël) r. de la Harangerie § Signature à mariage, 2 mai 1632; MC/ET/II/139
      contrat de mariage; Teinturier, Compagnon; Sollet, Noël
    - ORFEVRE GUIBILLON Baptiste, à Paris § Signature à mariage, 2 mai 1632; MC/ET/II/139
      contrat de mariage; Guibillon, Baptiste
    - SOLLET (Noël) Compagnon teinturier en fil, laine et soie à Paris, demeurant rue de la Harangerie, fils de Jacques SOLLET, vigneron à Cormeilles-en-Vexin et de Jeanne PISCOT. § Mariage de Noël SOLLET avec Jeanne BRETHEUIL, demeurant au service de Charles DURY, huissier sergent à cheval au Châtelet, même rue. Parmi les témoins: Regnault PISCOT, maître faiseur d'instruments de musique à Paris, oncle maternel, Baptiste GUIBILLON, orfèvre, ami., 2 mai 1632; MC/ET/II/139
      contrat de mariage; Sollet, Noël
    - GUIBILLON (Baptiste) (marchand orfèvre à Paris) § Signature de. .. comme témoin et ami au Mariage de Noël SOLLET, compagnon teinturier rue de la Harengerie., 2 mai 1632; MC/ET/II/139
    - FROMAGE (Jean) Compagnon tapissier à Paris, demeurant rue du Temple à l'enseigne du Mortier. § Inventaire après décès de Jean FROMAGE, compagnon étalier-boucher, à la requête de Barbe CERTELET sa veuve et de .. son fils., 3 mai 1632; MC/ET/II/139
      inventaire; Fromage, Jean
    - ETALIER-BOUCHER (Compagnon) FROMAGE (Jean) à Paris § Inventaire après décès, 3 mai 1632; MC/ET/II/139
    - FROMAGE (Jehan) Etalier-boucher, demeurant Place aux Veaux, à l'enseigne La Montepyes. § Inventaire après décès de Jehan FROMAGE à la requête de Barbe CERTELET, sa veuve et de Jean FROMAGE, compagnon tapissier, fils de Jehan FROMAGE, 3 mai 1632; MC/ET/II/139
      inventaire; Fromage, Jehan
    - SAINT-BON (rue) Maison appartenant à l'Oeuvre Saint-Jacques de la Boucherie, sise rue SAINT-BON, paroisse Saint-Médéric. § Bail par les Marguilliers de Saint-Jacques-de-la-Boucherie, pour 6 ans, à Etienne LE VOISNE, procureur au Châtelet, de la rue SAINT-BON, moyennant 300 livres de loyer annuel., 4 mai 1632; MC/ET/II/139
      bail; Saint-Bon, rue
    - MUR mitoyen (convention pour un) § Accord entre Denis BEGHIN, marchand de soie, bourgeois de Paris demeurant rue Saint-Denis à l'enseigne de l'Etoile d'Or et Jean DUCHESNE, marchand drapier, bourg. de Paris, rue des Lombards, à l'enseigne le Mouton d'Or au sujet du convention pour un MUR mitoyen séparant les cours de leurs maisons., 5 mai 1632; MC/ET/II/139
      accord; Mur mitoyen, convention pour un
    - GAREAU (François) ci-devant substitut du Procureur général et BARBERE (Jehanne de) sa femme, demeurant sur le quai de la Mégisserie. § Obligation par François GAREAU envers Pierre GARNIER esc. sieur de BONTAULT, demeurant ès faubourg Saint-Honoré., 5 mai 1632; MC/ET/II/139
      obligation; Gareau, François
    - BELISLE (Bernard de) demeurant à Beaugency, actuellement logé rue Zacharie, paroisse Saint-Séverin, à l'enseigne du Petit Paradis. § Obligation par Bernard de BELISLE envers Claude de VERNON, avocat en la cour de Parlement, demeurant rue Bourtibourg.; Obligation par Bernard de BELISLE envers François GARNIER, conseiller secrétaire ordinaire de la Reine, procureur général de la Reine en Grande Bretagne, demeurant à Paris, et Déclaration., 7 mai 1632; MC/ET/II/139
      obligation; Belisle, Bernard de
    - GARNIER (François) Conseiller, secrétaire ordinaire de la Reine, Procureur général de la Reine de Grande-Bretagne demeurant à Paris. § Déclaration et Obligation par le sieur de BELISLE, demeurant à Beaugency, envers François GARNIER, 7 mai 1632; MC/ET/II/139
      obligation; déclaration; Garnier, François
    - VIGNORY (Arnoult de) Ecuyer valet de chambre ordinaire du Roi et commissaire ordinaire de l'Artillerie de France, Marie SANTTOMME, sa femme, demeurant rue de la Bûcherie, enseigne de la Tête noire. § Transport de bail judiciaire par Arnoult de VIGNORY à Laurent CHERBLANC, secrétaire de la chambre du Roi, demeurant rue Saint-Denis, led. Arnoult de VIGNORY subrogé en la place d'Abel MAIGNAS, receveur de la terre et seigneurie de Villeneuve Saint-Georges, moyennant 300 £. de loyer de ferme par an. pour 4 ans., 8 mai 1632; MC/ET/II/139
    - DOYNIN (Gabriel) maître affineur et départeur d'or et d'argent à Paris, y demeurant rue de la Savonnerie. § Bail par Nicolas LECONTE, conseiller du roi et naguère contrôleur de son Domaine en la ville de Paris, demeurant rue Quincampoix, pour 5 ans à .. d'une maison qu'occupe actuellement Jean de LA NOUE, aussi maître affineur et départeur sise ( ? ? ) moyennant 700 £. ts. de loyer annuel.., 12 mai 1632; MC/ET/II/139
      bail; Doynin, Gabriel
    - CHANTIER (Antoine) maître tailleur d'habits à Paris, rue des Lombards Image Saint-Louis. § Inventaire après décès d'Antoine CHANTIER à la requête de sa veuve Louise VICAIRE ( ? ) et en la présence de Claude BOURGEOIS, maître pourpointier en ladite rue, subrogé tuteur., 12 mai 1632; MC/ET/II/139
      inventaire; Chantier, Antoine
    - LE CONTE (Nicolas) CONSEILLER du Roi r. Quincampoix § Bail, 12 mai 1632; MC/ET/II/139
      bail; Le Conte, Nicolas
    - CONSEILLER du ROI; LECONTE (Nicolas) rue Quincampoix § Bail, 12 mai 1632; MC/ET/II/139
      bail; Leconte, Nicolas
    - AFFINEUR LA NOUE (Jean de) à Paris § Bail, 12 mai 1632; MC/ET/II/139
      bail; La Noue, Jean de
    - AFFINEUR etc... d'or et d'argent DOYNIN (Gabriel) r. de la Savonnerie § Bail, 12 mai 1632; MC/ET/II/139
    - LA NOUE (Jean de) AFFINEUR à Paris § Bail, 12 mai 1632; MC/ET/II/139
    - marchand ORFEVRE BUCOT François B. d. P. § Bail, 13 mai 1632; MC/ET/II/139
      bail; Bucot, François
    - BAIGNEAULX (Nicolas de) Conseiller du Roi, auditeur en sa Chambre des Comptes et Jacqueline DU CARNOY, son épouse. § Vente par Nicolas de BAIGNEAULX, à Pierre FAUVEL, marchand de vins, bourgeois de Paris et l'un des 25 marchands de vins privilégiés suivant la Cour, de vignes sises à Suresne, moyennant 676 livres, 10 sols., 13 mai 1632; MC/ET/II/139
      acte de vente; Baigneaulx, Nicolas de
    - BUCOT (François) marchand orfèvre bourgeois de Paris. § Bail par la famille de Grégoire de BETHUNE, défunt violon ordinaire de la Chambre du Roi, à Madeleine de BETHUNE, veuve de. .., d'une maison dans laquelle elle demeure, en l'Ile du Palais, sur le quai regardant les Augustins, moyennant 800 £.ts. de loyer annuel, pour 3 ans, 13 mai 1632; MC/ET/II/139
    - BRODEUSE de vair TALLON (Simphoriane) femme de Pierre LHUSSIER demeurant rue Marivaux § Alloué de Claude de VAU chez. .., 14 mai 1632; MC/ET/II/139
      Tallon, Simphoriane; Lhuissier, Pierre
    - TALLON (Simphoriane) Brodeuse de vaire à Paris, femme de Pierre LHUSSIER, demeurant rue Marivaux. § Apprentissage de Claude de VAU, chez..., 14 mai 1632; MC/ET/II/139
      contrat d'apprentissage; Tallon, Simphoriane
    - BRODEUSE de VAIR (Apprentissage) § Alloué de Claude de VAU pour 4 ans chez Simphoriane TALLON. .., épouse de Pierre LHUSSIER, demeurant rue Marivaux, qui lui enseignera son métier et lui promet 9 livres en faveur de ses services., 14 mai 1632; MC/ET/II/139
      Vau, Claude de
    - MESSAGER (Etienne) marchand franger à Paris rue aux Ours, fils de Jacques MESSAGER, bourg. de Paris et de défunte Marie FOURNIER. § Mariage d'Etienne MESSAGER avec Marie ROYER. Témoins Madeleine CAFFIER, Maîtresse d'Etienne MESSAGER et René CAFFIER, maître joueur d'instruments. François CHASSEBRAS prêtre chanoine en l'église cathédrale de Toyes et de l'église Saint-Jacques de l'Hôpital etc..., 15 mai 1632; MC/ET/II/139
      contrat de mariage; Messager, Etienne
    - BANQUIERS à LYON § Délaissement par Jacques de CHAULNES, marchand bourgeois de Paris demeurant rue des Bourdonnais, envers Laurent VANNELLY, banquier bourgeois de Paris rue Saint-Christophe, Nicolas BARTHELEMY, FRANCHOTY et Paulin SESTY en compagnie, Marchands BANQUIERS à LYON par Michel BURLAMAGNY, aussie marchand BANQUIERS à LYON, 10 février 1639; MC/ET/II/139
      cession; Chaulnes, Jacques de
  - Minutes. 1632, avril - 1632, juin, avril 1632 - juin 1632; MC/ET/II/140
    - MACON à Paris DU BRET Pierre et Antoinette MESSAGER, Maîtresse sage-femme, sa femme, demeurant rue de la Tannerie § Obligation pour laquelle Antoinette MESSAGER se porte caution., 1632; MC/ET/II/140
      obligation; Du Bret, Pierre; Messager, Antoinette
    - ROHAIS (Marie) Veuve de Nicolas REDON, émoulleur en planchettes à Paris, demeurant Place aux Veaux. § Mariage de Marie ROHAIS avec Pierre GOUGER, aussi émoulleur, même rue., 20 avril 1632; MC/ET/II/140
      contrat de mariage; Rohais, Marie